【裁判字號】    89,易,1113
【裁判日期】    890913
【裁判案由】    竊盜
【裁判全文】
臺灣板橋地方法院刑事判決                        八十九年度易字第一一一三號
    公  訴  人  臺灣板橋地方法院檢察署檢察官
    被      告  丁○○  冒名.
右列被告因竊盜案件，經檢察官提起公訴（八十九年度偵字第二五四○號），本院判
決如左：
    主  文
丁○○共同攜帶兇器竊盜，累犯，處有期徒刑柒月，尖嘴鉗壹把沒收。
    事  實
一、丁○○自民國六十九年起至八十四年間止，有竊盜、恐嚇、侵占、賭博等前科，
    其中於八十四年間因賭博案經本院判處有期徒刑四月，如易科罰金以三百元折算
    一日確定，甫於八十五年九月二十日易科罰金執行完畢，竟不知悔改，復與甲○○（另案審理中）共同意圖為自己不法所有，於八十八年十二月二十日凌晨四時
    三十二分許（起訴書誤載為同日凌晨四時三十分許），攜帶於客觀上均足以威脅
    人身安全、具有危險性之自有尖嘴鉗一支（長約九點七五公分）及現場覓取之角
    棍一截（長約六十七公分、寬、厚各約五公分），進入其向陳俊剛租用中之位於
    臺北縣蘆洲市○○路二六巷三十四弄二號一樓房屋所屬「新城社區」大樓地下室
    ，利用大樓所有之鋁梯及木椅墊高身軀，分頭竊得裝置在地下一、二樓屬該大樓
    全體住戶共有之監視鏡頭十一個。當天上午該大樓管理員丙○○觀看監視器攝得
    各該鏡頭被拔取前畫面之錄影帶二捲，持以報警處理，嗣甲○○於當天下午四時
    三十分許在該大樓前與丁○○為陳俊剛搬家時為警查獲，丁○○趁隙逃脫後，先
    將竊得之十一只監視器置於大樓旁通知警局轉告被害人取回，繼於同年月二十五
    日下午一時許始持變造之乙○○身份證到臺北縣警察局蘆洲分局蘆洲派出所說明
    （行使變造特種文書及偽造署押部分均未起訴），嗣並賠償該大樓重裝鏡頭之費
    用八千餘元。
二、案經臺北縣蘆洲分局臺灣板橋地方法院檢察署檢察官偵查起訴。
    理  由
一、右揭除犯意部分外之事實業據被告丁○○於審理中自白不諱，核與同案被告甲○○於偵查中所供犯案經過，暨屋主陳俊剛、新城大樓管理員丙○○及查緝、製作
    筆錄警員戊○○分別就出租房屋予被告使用、如何發現鏡頭被竊、查獲甲○○、
    尋回被竊鏡頭至被告丁○○到案說明、賠償重行裝置費用等情節大致相符，並有
    經本院於八十九年五月十日勘驗、攝得如事實欄所載犯行畫面之錄影帶二捲及贓
    物認領保管單一紙在卷可稽；而前開錄影帶所攝二名行竊人中之較高者，同於偵
    查卷附原到警局偵訊、面長身瘦、自稱為綽號「阿和」之二幀照片上所示男子及
    到案之被告丁○○，惟與審理中到庭、經拍攝相片顯示其臉型方正、高逾一百七
    十九公分、身材壯碩，復堅決否認涉案之乙○○迥然不同，參以警員戊○○陳稱
    庭上之乙○○並非本件案發後前來警局投案之「阿和」（見本院八十九年五月二
    十二日訊問筆錄），足證本件乃被告丁○○共同行竊後冒名乙○○應訊，其前開
    自白屬實，起訴書當事人欄誤載偵查、起訴之對象為乙○○（男、民國五十年十
    二月十八日出生，身分證號碼Ｚ000000000，住臺北縣三重市○○路○
    段二號二樓）應予更正。又被告丁○○辯稱伊係因前被新城大樓之管理員制止其
    在租住處裝置監視器始邀甲○○共同拔取該大樓之監視鏡頭洩憤，得手後即將之
    丟棄云云，並未舉證以實其說，且就共犯甲○○於警訊供稱：「：：綽號阿和之
    男子，：：因他跟我說他有銷贓之場所，待販售後所得之金錢，才會分紅給我」
    ，於本院審理時表示無意見（見八十九年八月三十日筆錄），可見其意在行竊甚
    明；否則，其將拔取之鏡頭丟棄，已排除權利人之地位自為事實上處分，仍具不
    法所有意圖，所辯即不值採。是本件事證明確被告之犯行堪以認定，應依法論科
    。
二、被告在其承租房屋所屬大樓內行竊，固無夜間侵入住宅之問題，然其行竊所用之
    尖嘴鉗一支及角棍一截於客觀上均足以威脅人身安全，不論其自他處攜往或係就
    地覓取，均為具有危險性之兇器，竟攜之剪斷電線挑取監視器之鏡頭，核係犯刑
    法第三百二十一條第一項第三款之攜帶兇器竊盜罪，公訴人認應成立普通竊盜罪
    ，尚有未洽，起訴法條應予變更；其與甲○○有犯意聯絡及行為分擔，為共同正
    犯。茲被告自六十九年起至八十五年間止，有竊盜、恐嚇、侵占、賭博等前科，
    其中於八十四年間因賭博案經本院判處有期徒刑四月，如易科罰金以三百元折算
    一日確定，甫於八十五年九月二十日執行完畢，有臺灣高等法院被告全國前案紀
    錄表可憑，其於五年內再犯有期徒刑以上刑之本罪，為累犯，應依法加重其刑；
    其自到警局投案，既無意接受裁判冒名應訊，且在偵查機關播放錄影帶發覺其犯
    罪之後，即不構成自首。爰審酌被告之素行、犯罪之動機、目的、手段、所生危
    害及其犯後冒名應訊卸責，惟已返還鏡頭、賠償重置費用之態度等一切情狀，量
    處如主文所示之刑，資以懲儆。又被告自承為其所有供行竊使用之尖嘴鉗一把雖
    未扣案，然無證據得證明業已滅失，仍應依法沒收；至其行竊所用之鋁梯、椅子
    係大樓住戶共有，與尚乏無證據足認其係以先佔之意思已據為所有之木棍，均無
    庸宣告沒收，併予敘明。
據上論斷，應依刑事訴訟法第二百九十九條第一項前段、第三百條，刑法第三百二十
一條第一項第三款、第二十八條、第四十七條、第三十八條第一項第二款，判決如主
文。
本案經檢察官靳開聖到庭執行職務
中      華      民      國    八十九    年      九      月     十三     日
                                      臺灣板橋地方法院刑事第五庭
                                          法  官   周建興
右正本證明與原本無異。
如不服本判決，應於判決送達後十日內，向本院提出上訴狀。
                                          書記官   許清秋
中      華      民      國    八十九    年      九      月     十八     日
刑法第三百二十一條
犯竊盜罪而有左列情形之一者，處六月以上五年以下有期徒刑：
一、於夜間侵入住宅或有人居住之建築物、船艦或隱匿其內而犯之者。
二、毀越門扇、牆垣或其他安全設備而犯之者。
三、攜帶兇器而犯之者。
四、結夥三人以上而犯之者。
五、乘火災、水災或其他災害之際而犯之者。
六、在車站或埠頭而犯之者。
前項之未遂犯罰之。


司法院資訊處製作；財團法人民間司法改革基金會備份。
